【裁判字號】    99,上訴,3105
【裁判日期】    990930
【裁判案由】    毒品危害防制條例
【裁判全文】
臺灣高等法院刑事判決                99年度上訴字第3105號
上  訴  人  臺灣士林地方法院檢察署檢察官
被      告  甲○○
上列上訴人因被告毒品危害防制條例案件，不服臺灣士林地方法
院99年度審訴字第572號，中華民國99年8月4日第一審判決（ 起
訴案號：臺灣士林地方法院檢察署99年度毒偵字第799號 ），提
起上訴，本院判決如下：
    主  文
上訴駁回。
    事  實
一、甲○○前於民國87年間，因施用毒品案件，經臺灣士林地方
    法院（下稱士林地院）裁定送觀察、勒戒後，認無繼續施用
    毒品傾向，於民國87年12月15日執行完畢，為臺灣士林地方
    法院檢察署檢察官以87年度偵字第5843號為不起訴處分。復
    因連續施用毒品案件，經士林地院裁定送觀察、勒戒後，認
    有繼續施用毒品傾向，裁定送強制戒治，91年12月11日停止
    戒治出所並付保護管束，92年 6月13日管束期滿執行完畢，
    刑責部分則由士林地院以91年度訴字第329號（ 下稱另案 ）
    判決處有期徒刑10月、5月，應執行有期徒刑1年 2月確定。
    另因偽造文書案件，經臺灣臺北地方法院以 90 年度簡字第
    3303號判決處有期徒刑5月確定。嗣上開2案，經士林地院以
    93年度聲字第634號裁定應執行有期徒刑1年 6月確定，於94
    年 8月13日縮短刑期期滿執行完畢。再於96年間，因竊盜案
    件，經士林地院以96年度易字第1178號判決處有期徒刑 6月
    確定，於97年 8月29日縮短刑期期滿執行完畢。詎其仍不知
    悔改，分別基於施用第一級毒品海洛因、第二級毒品甲基安
    非他命之犯意，於99年3月29日凌晨2時15分許，在其位於臺
    北市○○區○○街85號 2樓住處內，先以將海洛因摻入香菸
    點燃施用之方式，施用海洛因 1次，再以將甲基安非他命置
    放於玻璃球吸食器內燒烤，吸食其產生煙霧之方式，施用甲
    基安非他命1次。嗣於99年 3月31日凌晨0時許，在上開住處
    為警查獲，經警採集其尿液送驗，呈嗎啡、甲基安非他命陽
    性反應。
二、案經臺北市政府警察局萬華分局移送臺灣士林地方法院檢察
    署檢察官偵查起訴。
    理  由
一、本判決所引用之各項證據，檢察官及上訴人即被告甲○○均
    表示同意有證據能力，經核亦無依法不得作為證據之情形，
    合先說明。
二、前揭事實，迭據被告於警詢、原審及本院審理中自白不諱，
    而其為警查獲所採集之尿液送驗結果，呈嗎啡（按海洛因施
    用後，代謝為嗎啡，由尿液中排出）、甲基安非他命陽性反
    應，亦有台灣尖端先進生技醫藥股份有限公司報告日期99年
    4 月14日濫用藥物檢驗報告（尿液檢體編號042049）在卷可
    稽。此外，復有臺北市政府警察局偵辦毒品案件尿液檢體委
    驗單（尿液檢體編號042049）、刑案資料查註紀錄表、全國
    施用毒品案件紀錄表等各 1份附卷可資佐證，足見被告自白
    與事實相符。本件事證明確，被告犯行洵堪認定。
三、核被告所為，係犯毒品危害防制條例第10條第 1項之施用第
    一級毒品罪、同條第 2項之施用第二級毒品罪。被告於施用
    第一級、第二級毒品前持有之低度行為為施用之高度行為所
    吸收，均不另論罪。又被告所犯上開 2罪，犯意個別，應分
    論併罰。再被告有事實欄所載前科執行情形，此有臺灣高等
    法院被告前案紀錄表在卷可佐，其於前案有期徒刑執行完畢
    後，5年內故意再犯有期徒刑以上之前揭2罪，均為累犯，應
    依法加重其刑。
四、原審以被告罪證明確，適用毒品危害防制條例第10條第 1項
    、第2項，刑法第11條前段、第47條第1項、第51條第 5款等
    規定，並審酌被告曾經觀察、勒戒及強制戒治程序仍無法戒
    除，復又觸犯施用毒品犯行，顯示其無戒絕之決心，然被告
    係傷害自身健康，施用第一級毒品、第二級毒品各僅 1次，
    且犯後坦承犯行，態度尚稱良好等一切情狀，就其所犯 2罪
    分別量處有期徒刑8月、4月，並定其應執行之刑為有期徒刑
    11月。另敘明公訴人分別求處有期徒刑11月及 6月，稍嫌過
    重。被告施用毒品所用玻璃球吸食器並未扣案，被告陳稱；
    已經丟棄等詞，衡情應已滅失，為免將來執行困難，不為沒
    收之宣告。其認事用法並無不合，量刑亦屬適當。檢察官上
    訴意旨略以：（一）量刑時如僅載稱審酌被告之品行、犯罪
    之動機、目的、手段、犯後態度等一切情狀，因如此記載，
    均僅為法律抽象之一般規定，並未說明各該事項之具體情形
    ，其量刑是否妥適無從據以斷定，自有判決理由未備之違法
    。（二）被告前已因犯施用第一級毒品罪、第二級毒品罪，
    經另案分別處有期徒刑10月、5 月確定，而被告既屬累犯，
    具有加重事由，本應加重其刑，且被告於偵查中矢口否認犯
    行，至審理中見事證明確，已無從狡辯之情況下，為求輕刑
    ，才勉強坦承犯行，顯見被告並非真心悔悟，實難認被告有
    何悔意或態度良好可言，原判決未慮及此，就被告所犯施用
    第一級毒品、第二級毒品犯行，僅分別對被告量處有期徒刑
    8月、4月，形成施用毒品次數越多，量刑反而越輕之情況，
    此不僅與國民感情不符，且似與比例原則、平等原則、罪刑
    相當原則有違，原判決量刑容有未洽等語。惟查：量刑之輕
    重，係屬事實審法院得依職權自由裁量之事項，苟於量刑時
    ，已依行為人之責任為基礎，並斟酌刑法第五十七條各款所
    列情狀，而未逾越法定範圍，又未濫用其職權，即不得遽指
    為違法。原判決於量刑時，已依上揭規定，詳加審酌刑法第
    五十七條各款所列情狀，有如前述，既無逾越法定範圍，又
    未濫用其職權，尚無檢察官所指判決理由不備，或違背比例
    原則、平等原則、罪刑相當原則之違法情形。又被告於警詢
    時已坦承本件犯行（見偵卷第93頁），檢察官所述被告於第
    一審始承認犯罪，核與卷內資料不符，至被告前經另案判處
    罪刑部分，經查另案就施用第一級，係依連續犯論處，關於
    施用第二級毒品部分，被告則矢口否認有該犯行，此有另案
    判決（列印本）附卷可考（見本院卷第25至26頁）。該案犯
    罪情節及其量刑審酌之情狀，顯與本案不同，自難執另案所
    處之刑，指摘本案量刑有何不當。綜上所述，檢察官之上訴
    ，核無理由，應予駁回。
據上論斷，應依刑事訴訟法第368條，判決如主文。
本案經檢察官陳明光到庭執行職務。
中    華    民    國    99    年    9    月    30    日
            刑事第五庭    審判長法  官 李英勇
                                法  官 劉秉鑫
                                法  官 白光華
以上正本證明與原本無異。
施用第一級毒品部分如不服本判決，應於收受送達後10日內向本
院提出上訴書狀，其未敘述上訴之理由者並得於提起上訴後10日
內向本院補提理由書（均須按他造當事人之人數附繕本）「切勿
逕送上級法院」。
施用第二級毒品部分不得上訴。
                                書記官 張美華
中    華    民    國    99    年    9    月    30    日
附錄本案論罪科刑法條全文：
毒品危害防制條例第10條
施用第一級毒品者，處6月以上5年以下有期徒刑。
施用第二級毒品者，處3年以下有期徒刑。

司法院資訊處製作；財團法人民間司法改革基金會備份。
